臺灣臺中地方法院刑事判決            100年度交訴字第324號
公  訴  人  臺灣臺中地方法院檢察署檢察官
被      告  枋嘉韋
指定辯護人  本院公設辯護人  梁乃莉
上列被告因肇事逃逸罪等案件，經檢察官提起公訴（100 年度偵
緝字第1274號）後，聲請改依協商程序而為判決，本院合議庭裁
定由受命法官獨任進行認罪協商程序，判決如下：
    主      文
枋嘉韋傷害人之身體，累犯，處有期徒刑陸月；又共同意圖為自
己不法之所有，而侵占自己持有他人之物，累犯，處有期徒刑伍
月；又因過失傷害人，處有期徒刑月；又駕駛動力交通工具肇
事，致人受傷而逃逸，累犯，處有期徒刑柒月。應執行有期徒刑
壹年陸月。
    事實及理由
一、枋嘉韋前於民國98年間，因竊盜案件，經本院判處有期徒刑
    4 月確定，於99年4 月21日縮短刑期執行完畢，竟仍不知悔
    改，於下列時、地，為下列犯行：
  (一)於100 年1 月26日凌晨3 時許，與女友謝佳靜（所涉侵占案
    件，另由臺灣臺中地方法院檢察署通緝中）及友人徐麗花，
    在臺中市○區○○街與明義街口「乾杯PUB 」飲酒聊天，因
    不滿謝佳靜與徐麗花因細故產生口角爭執，竟基於傷害人身
    體之犯意，徒手毆打徐麗花之臉部，致徐麗花受有右眼瘀傷
    併眼眶骨骨折、右眼球挫傷之傷害。
  (二)徐麗花遭枋嘉韋毆打後，暈倒在地，經「乾杯PUB 」店員呼
    叫救護車到場，將徐麗花送往中國醫藥大學附設醫院急救，
    店員則將徐麗花攜帶之背包1 只（內含徐麗花所有郵政金融
    卡、健保卡、身分證、駕駛執照、車牌號碼3M-1815 號自用
    小客車行車執照、門號0000000000、0000000000號行動電話
    SIM 卡各1 張、印章4 顆《上開物品業經發還徐麗花》、現
    金新臺幣《下同》20,000元及廠牌不詳手機1 支）交予謝佳
    靜，復由謝佳靜交由枋嘉韋保管。詎枋嘉韋、謝佳靜竟意圖
    為自己不法之所有，基於侵占之犯意聯絡，未經徐麗花同意
    ，將徐麗花所有現金20,000元、不詳廠牌手機1 支及車牌號
    碼3M-1815 號自用小客車侵占入己。嗣枋嘉韋駕駛前開自用
    小客車搭載謝佳靜至新竹市某不詳通訊行，將前開手機，以
    300 元之價格變賣得現，所得款項共同朋分花用，並拒絕將
    前開車輛返還徐麗花。
  (三)枋嘉韋明知未領有合格汽車駕駛執照，不得駕駛汽車，竟於
    100 年3 月8 日14時許，駕駛車牌號碼3M-1815 號自用小客
    車，行經臺中市○區○○路與進化北路口時，經警方實施攔
    檢而拒絕受檢，加速由進化北路左轉永興街往健行路方向行
    駛，嗣於同日14時35分許，行經永興街與梅亭街交岔路口，
    本應注意汽車行駛時之車前狀況，隨時採取必要之安全措施
    ，且汽車行駛至交岔路口，轉彎車應讓直行車先行，而依當
    時天候為陰、日間自然光線、視距良好、該處為乾燥、無缺
    陷、無障礙物之柏油路面，無不能注意之情事，於行經該路
    口欲右轉學士路之際，未能注意車前狀況，亦未能禮讓直行
    車先行而貿然右轉，適有張奇騎乘車牌號碼JKH-291 號重
    型機車行駛於同向車道，枋嘉韋以其駕駛之前開自用小客車
    右後車尾，撞及張奇騎乘之重型機車左側車身，致張奇
    人車倒地，受有左髖及左腿鈍挫傷之傷害。詎枋嘉韋於肇事
    後，為躲避警方追緝，竟未下車查看張奇所受傷勢並採取
    救護或其他必要措施，基於肇事逃逸之犯意，未經張奇同
    意，旋即駕車駛離肇事現場。嗣於同日14時40分許，為警在
    臺中市○○○路與大德街口，將枋嘉韋駕駛之前開自用小客
    車攔停，始循線查獲上情。
二、證據：(1)告訴人徐麗花及張奇於警詢及偵查中之指述。(2)
    證人謝佳靜及劉勇宏於警詢中之證述。(3)中國醫藥大學附設
    醫院診斷證明書2 紙、秦華強骨科診所診斷證明書1 紙、臺
    中市政府警察局第二分局扣押物品目錄表、贓物認領保管單
    、道路交通事故現場圖、道路交通事故調查報告表(一)、(二)各
    1 份、查獲照片2 張、扣押物照片1 張、事故現場暨車損照
    片15張、告訴人徐麗花受傷照片2 張、監視器翻拍照片19張
    。(4)被告枋嘉韋於本院準備程序之自白。
三、本件經檢察官與被告於審判外達成協商之合意，且被告已認
    罪，其合意內容為：被告願受科刑範圍，傷害部分為有期徒
    刑6 月；侵占部分為有期徒刑5 月；過失傷害部分為有期徒
    刑3 月；肇事逃逸部分為有期徒刑7 月，應執行有期徒刑1
    年6 月。經查，上開協商合意並無刑事訴訟法第455 條之4
    第1項 所列情形之一，檢察官聲請改依協商程序而為判決，
    本院爰不經言詞辯論，於協商合意範圍內為協商判決，合予
    敘明。
四、依刑事訴訟法第455 條之2 第1 項、第455 條之4 第2 項、
    第455 條之8 、第454 條第1 項，刑法第28條、第277 條第
    1 項、第335 條第1 項、第284 條第1 項前段、第185 條之
    4 、第47條第1 項、第51條第5 款，道路交通管理處罰條例
    第86條第1 項，刑法施行法第1 條之1 ，判決如主文。
五、協商判決除有刑事訴訟法第455 條之4 第1 項第1 款於本訊
    問程序終結前，被告撤銷協商合意或檢察官撤回協商聲請者
    ；第2 款被告協商之意思非出於自由意志者；第4 款被告所
    犯之罪非第455 條之2 第1 項所定得以協商判決者；第6 款
    被告有其他較重之裁判上一罪之犯罪事實者；第7 款法院認
    應諭知免刑或免訴、不受理者情形之一，及違反同條第2 項
    「法院應於協商合意範圍內為判決；法院為協商判決所科之
    刑，以宣告緩刑或二年以下有期徒刑、拘役或罰金為限」之
    規定者外，不得上訴。
六、如有上開可得上訴情形，應於收受判決送達後10日內向本院
    提出上訴書狀（應敘述具體理由並附繕本）。上訴書狀如未
    敘述理由，應於上訴期間屆滿後20日內補提理由書於本院。
中    華    民    國    100   年    9     月    14    日
                  刑事第九庭    法  官  柯志民
以上正本證明與原本無異。
                                書記官  鄭晉發
中    華    民    國    100   年    9     月    14    日
附錄本案論罪科刑法條全文：
刑法第277條
傷害人之身體或健康者，處三年以下有期徒刑、拘役或一千元以
下罰金。
犯前項之罪因而致人於死者，處無期徒刑或七年以上有期徒刑；
致重傷者，處三年以上十年以下有期徒刑。
刑法第335條
意圖為自己或第三人不法之所有，而侵占自己持有他人之物者，
處五年以下有期徒刑、拘役或科或併科一千元以下罰金。
前項之未遂犯罰之。
刑法第284條
因過失傷害人者，處六月以下有期徒刑、拘役或五百元以下罰金
，致重傷者，處一年以下有期徒刑、拘役或五百元以下罰金。
從事業務之人，因業務上之過失傷害人者，處一年以下有期徒刑
、拘役或一千元以下罰金，致重傷者，處三年以下有期徒刑、拘
役或二千元以下罰金。
刑法第185條之4
駕駛動力交通工具肇事，致人死傷而逃逸者，處六月以上五年以
下有期徒刑。